【裁判字號】    98,抗,8
【裁判日期】    980115
【裁判案由】    假處分
【裁判全文】
臺灣高等法院高雄分院民事裁定             98年度抗字第8號
抗  告  人  台灣糖業股份有限公司
法定代理人  甲○○
相  對  人  台灣漆彈開發有限公司
法定代理人  乙○○
上列抗告人與相對人間假處分事件，對於民國97年12月9 日臺灣
高雄地方法院97年度審全字第65號裁定，提起抗告，本院裁定如
下：
    主  文
原裁定關於駁回抗告人其餘聲請部分廢棄。
上開廢棄部分，准抗告人依原裁定主文第一項所示之擔保金額後
，於本案判決確定前，禁止相對人對於坐落高雄縣橋頭鄉○○○
段第一二三一、一二三四之二、一二三四之三、一二三四之四、
一二三四之五、一二三四之九地號如原裁定附圖所示斜線部分、
面積二萬平方公尺之土地及其地上物即門牌號碼高雄縣橋頭鄉○
○路六八八之一號建物為營業之行為。
抗告程序訴訟費用由相對人負擔。
    理  由
一、原審依抗告人之聲請而准許本件抗告人提供擔保金額後，禁
    止本件相對人於前開主文上所示之土地及其上建物為開挖及
    或其他一切足以變更現狀之行為，而駁回抗告人請求禁止相
    對人為營業行為之聲請，無非以抗告人就相對人之行為將使
    其發生重大之損害，有定暫時狀態假處分禁止相對人繼續營
    業之必要之情，並未提出任何可即時調查之證據釋明之，尚
    不得因其陳明願供擔保，即認足補釋明之欠缺為其理由。然
    查，抗告人主張兩造間委託管理契約已因期間屆滿而消滅，
    相對人積欠保證款又拒不返還系爭土地建物而仍繼續對外營
    業，所經營之漆彈場，因漆彈具有高度危險性，萬一消費者
    至該處消費而發生重大損傷，將導致消費者誤認抗告人始為
    該營業人而索賠或向媒體投訴而影響抗告人商譽，有定暫時
    狀態假處分之必要等情，已據提出系爭漆彈場營業照片16張
    及網頁3 紙為證；再抗告人所稱其另案委託經營之台糖賽車
    場，亦有因消費者受傷而揚言追究抗告人民刑責任之情形，
    提出郵局存證信函影本1 紙為證。是依卷附證據資料，可認
    本件抗告人對於相對人積欠保證款及水電費用而仍占用系爭
    土地建物，繼續經營具有危險性質之漆彈遊戲場所，可能導
    致抗告人受消費者追償或商譽受損，而有定暫時狀態假處分
    之必要等情，已為釋明，則依民事訴訟法第538 條之4 準用
    第533 條、第526 條第1 項第2 項規定，抗告人聲請供擔保
    以補釋明之不足，請求為禁止相對人繼續營業之定暫時狀態
    假處分，即有必要，應予准許。抗告意旨執以指摘原裁定此
    部分為不當，非無理由，應由由本院將原裁定此部分廢棄，
    准如抗告人之聲請。至原審關於擔保金額之認定，尚無不合
    ，爰諭知如主文第2 項所示。
二、據上論結，本件抗告為有理由，爰依民事訴訟法第492 條
    、第95條、第78條，裁定如主文。
中    華    民    國    98    年    1     月    15    日
                            民事第一庭
                                審判長法官  黃金石
                                法      官  謝肅珍
                                法      官  林健彥
以上正本證明與原本無異。
如不服本裁定應於送達後10日內向本院提出再抗告狀（並按他造
當事人之人數附繕本），並繳納再抗告費新臺幣1,000 元。
再為抗告應以適用法規顯有錯誤為理由，並經本院之許可，該許
可以原裁定所涉及之法律見解具有原則上之重要性者為限，並委
任律師為代理人。
中    華    民    國    98    年    1     月    15    日
                                書  記  官  魏文常
附註：
抗告人之配偶、三親等內之血親、二親等內之姻親，或抗告人為
法人、中央或地方機關時，其所屬專任人員具有律師資格並經法
院認適當者，亦得為第三審代理人。
抗告人或其法定代理人具有律師資格者及前項情形，應於提起抗
告或委任時釋明之。


司法院資訊處製作；財團法人民間司法改革基金會備份。
